最　高　行　政　法　院　裁　定
　　　　　　　　　　　　　　　　　　 96年度裁字第00332號
上　訴　人　星榕股份有限公司
代　表　人　甲○○
被 上訴 人　財政部臺北市國稅局
代　表　人　乙○○
上列當事人間因營利事業所得稅事件，上訴人對於中華民國94年
8月24日臺北高等行政法院93年度訴字第3619號判決，提起上訴
，本院裁定如下：
　　主  文
上訴駁回。
上訴審訴訟費用由上訴人負擔。
　　理  由
一、按當事人依行政訴訟法第243條第1項規定，以高等行政法院
    判決有不適用法規或適用法規不當為上訴最高行政法院之理
    由時，其上訴狀或理由書應有具體之指摘，並揭示該法規之
    條項或其內容。若係成文法以外之法則，應揭示該法則之意
    旨。倘為司法院解釋、或本院之判例，則應揭示該判解之字
    號或其內容。上訴狀或理由書如未依此項方法表明者，即難
    認為已對高等行政法院判決之違背法令有具體之指摘，其上
    訴自難認為合法。
二、本件上訴人88年度營利事業所得稅未分配盈餘申報，原列報
    第6項次依所得稅法第4條之1規定不得自所得額中減除之證
    券交易損失新臺幣（下同）21,470,054元（下稱系爭證券交
    易損失），申報未分配盈餘為虧損6,982,714元。被上訴人
    初查以所列報前開投資損失，非屬所得稅法第66條之9第2項
    第10款規定經財政部核准之減除項目，而否准減除，核定當
    年度未分配盈餘為14,491,642元，應加徵10％營利事業所得
    稅為1,449,164元。上訴人不服，循序提起行政訴訟，主張
    可供分配盈餘應以財務法規處理之盈餘數為依歸，核與辦理
    所得稅申報時之帳外調整內容無關，自應准許權益法之長期
    股權投資損失列為未分配盈餘之減除項目等語。經原審略以
    ：財務會計準則僅係規範一般會計事項之處理方法，至辦理
    所得稅結算申報時，應依所得稅法等法令規定調整申報；又
    觀所得稅法第48條、第44條規定內容，足見得適用成本與時
    價孰低之估價者僅限於短期投資之有價證券，至長期股權投
    資，依現行所得稅法規定，並無成本與時價孰低之估價規定
    ，故財政部88年8月13日台財稅第881935775號函釋意旨以長
    期股權投資，尚無短期投資所敘相關事項之適用，即無不合
    ；本件系爭證券交易損失係屬依權益法調整之長期股權投資
    損失，非短期投資有價證券按成本與市價孰低法評價所認定
    之跌價損失，核與前揭函釋意旨不符，亦非所得稅法第66條
    之9第2項第10款規定經財政部核准之項目，被上訴人否准認
    列，洵屬有據等由，駁回其訴。上訴人仍表不服，提起本件
    上訴。
三、上訴意旨復執前詞，並主張：依據財務會計準則公報第一號
    （一般公認會計原則彙編）第19條之4、第20條規定可知，
    長期股權投資亦可按成本與市價孰低法評價，而非被上訴人
    主張之「無成本與時價孰低之估價規定」。又依司法院釋字
    第420、500號等解釋文所揭實質課稅原則，以及改制前行政
    法院61年判字第169號判例所闡「目的論解釋原則」可知，
    租稅之課徵，不僅以合乎法條文字之文義規範為已足，實應
    以更高之法原則作為其正當性基礎；若依法條單純文字不能
    得知其確切之意義或其範圍有所存疑，則應以立法者之真意
    對其範圍為目的性限縮，以維法律整體架構及體系之完整；
    是上訴人列報系爭證券交易損失作為所得稅法第66條之9未
    分配盈餘之減除項目並無不當，以符該法條之立法本意；綜
    上，原判決顯然違背法令云云。惟查原判決就長期股權投資
    依現行所得稅法規定有無成本與時價孰低之估價規定乙節，
    業於判決理由論述甚詳，並有提出「財務會計準則僅係規範
    一般會計事項之處理方法，至辦理所得稅結算申報時，應依
    所得稅法等法令規定調整申報」之法律意見，經核尚無違誤
    ，則上訴意旨仍以財務會計相關法規而不以稅法相關規定為
    據，持其主觀上法律意見，空言主張原判決顯然違法，而未
    具體指摘原判決究竟與現行法令、本院判例或司法院解釋有
    如何違背之情形記載於上訴狀，本院自無從加以審查，實難
    認為上訴人對該部分原判決有如何違背法令已有具體之指摘
    。依首揭說明，其上訴為不合法，應予駁回。
四、依行政訴訟法第249條第1項前段、第104條、民事訴訟法第
    95條、第78條，裁定如主文。
中　　華　　民　　國　　96　　年　　2　　 月　　9　　 日
                  第一庭審判長法  官　林  茂  權
                              法  官  廖  宏  明
                              法  官　鄭　小  康
                              法  官　鄭　忠　仁
                              法  官　黃　本　仁
以  上  正  本  證  明  與  原  本  無  異
中　　華　　民　　國　　96　　年　　2　　 月　　9　　 日
　　　　　　　　　　　　　　　書記官　王　福　瀛
